【裁判字號】    92,簡上,37
【裁判日期】    920508
【裁判案由】    竊盜
【裁判全文】
臺灣嘉義地方法院刑事判決                          九十二年度簡上字第三七號
    公  訴  人  台灣嘉義地方法院檢察署檢察官
    上  訴  人
    即  被  告  甲○○
右列上訴人因竊盜案件，不服本院嘉義簡易庭中華民國九十二年一月二十四日九十二
年度簡字第一一八號第一審判決（聲請簡易判決處刑書案號：臺灣嘉義地方法院檢察
署九十二年度偵字第一０七號），提起上訴，本院管轄之第二審合議庭判決如左：
    主  文
上訴駁回。
    事  實
一、甲○○意圖為自己不法之所有，於民國九十一年十二月二十四日上午十一時許，
    在嘉義市改建中之精忠一村眷村工地旁，見停放在該處之車牌號碼ＷＢＱ—九五
    一號輕型機車鑰匙並未取下（該機車為乙○○所有，交由其女丙○○使用保管，
    於九十一年十二月十八日晚上七時許【原判決誤為上午九時許】在嘉義市○○路
    與中山路口失竊，現由不詳姓名之人持有中），有機可趁，竟意圖為自己不法之
    所有，以該機車上之鑰匙竊取該機車，得手後供己騎用而置於自己實力支配之下
    。嗣於同日晚上十時許，甲○○騎乘該機車行經嘉義市○○街與忠義街交岔路口
    時，為警查獲，並循線查獲上情。
二、案經嘉義市警察局移送台灣嘉義地方法院檢察署檢察官偵查後聲請簡易判決處刑
    。
    理  由
一、訊據上訴人即被告甲○○固坦承騎乘上開車牌號碼ＷＢＱ—九五一號遭竊之輕型
    機車為警查獲，而該機車係其於嘉義市精忠一村工地附近，利用機車鑰匙未取下
    而將機車騎走之事實，惟矢口否認有何竊盜犯行，並辯稱：該機車放在該處數日
    ，平常就有人騎乘，為警查獲當日中午，其便曾騎乘該機車外出購物，返回工地
    後，又將機車放回原處，晚上再騎乘該機車出去替友人找旅社，回程時為警查獲
    ，其無不法所有之意圖，並非竊盜云云。經查：
  （一）上開機車係被害人即機車登記所有人乙○○之女丙○○所使用，於九十一年
        十二月十八日晚上七時許在嘉義市○○路與文化路口失竊，該機車鑰匙有取
        下並上鎖之情，業據被害人丙○○於警訊時指訴甚詳，並有車輛失竊資料個
        別查詢報表—查詢車輛認可資料、被害報告單及保管書各一份在卷可稽。而
        被告亦坦承將該機車騎走時，機車鑰匙並未取下，且見過有人騎乘該機車等
        情，是就一般社會生活經驗而言，被告既知上開機車鑰匙未取下，且曾見過
        有人騎乘該機車，雖上開機車前已遭竊，脫離原所有人之實力支配，然在被
        告將該機車騎走時，該機車係在不詳姓名之人持有當中，並非屬他人所遺棄
        之物，且被告對此亦有認識。
  （二）再者，被告於同日中午及晚上均騎乘上開機車外出，且其係在嘉義市精忠一
        村工地工作，當時住在該處等情，為被告所自承，其在短時間內二次使用該
        機車，顯然有將之納入自己實力支配之下之意思，且其當時生活起居之處亦
        在上開機車原停放處，自難僅以被告於其第一次騎乘該機車後，又將該機車
        騎回原處即為對被告有利之認定。況且被告於警訊時坦承：其在九十一年十
        二月二十四日中午十一時許，在嘉義市○○○路「精忠一村」工地旁，發現
        該機車未將鎖匙拔走，還插在發動器上，便將該機車偷走，佔為己有等語；
        於偵查中除確認其警訊所言實在外，亦坦承將該機車作為代步用（見偵卷第
        七頁），益見被告確有不法所有之意圖。
  （三）按竊盜罪之故意，行為人必須對於其所竊取之物為他人所有或持有之事實有
        所認識，並進而決意取走之主觀心態，始足當之，行為人只要就社會日常生
        活之見解，可得推知該物為他人所有或持有之動產，即為已足，至於該他人
        之動產與所有人或持有人之法律關係如何，行為人並無認識之必要。本件上
        開機車雖在被告騎乘該機車前已遭竊，惟被告在騎走該機車時，依一般社會
        生活經驗，既已足認該機車為他人所持有之物，而其在主觀上亦有將機車納
        入自己實力支配之不法所有意圖，並進而將該機車騎走作為自己代步之用，
        依據上述說明，被告應有竊盜之故意與行為，該當竊盜罪之構成要件。是被
        告所辯均屬卸責之詞，難以採信。
  （四）至被告於本院審理時請求傳喚證人吳偉隆及林勝田作證，惟其請求傳喚該二
        證人，欲證明之待證事項為其第一次騎用該機車後，將機車停放於原處，惟
        此事項並不足以作為對被告有利之認定，已如前述，本院因認無傳訊之必要
        併此說明。
二、核被告所為，係犯刑法第三百二十條第一項之竊盜罪。原審依刑事訴訟法第四百
    四十九條第一項、第四百五十四條第二項，刑法第三百二十條第一項、第四十一
  條第一項前段，罰金罰鍰提高標準條例第一條前段、第二條，逕以簡易判決判處
    有期徒刑三月，如易科罰金以三百元折算一日，經核其認事用法及量刑均屬妥適
    ，上訴人上訴意旨否認犯罪，指摘原判決不當，為無理由，應予駁回。另扣案之
    鑰匙一把，並非被告所有，此業據被告供述在卷，且本院亦查無證據證明為被告
    所有，爰不予宣告沒收，併此敘明。
據上論斷，應依刑事訴訟法第四百五十五條之一第一項、第三項、第三百六十八條，
判決如主文。
本案經檢察官郭志明到庭執行職務。
中      華      民      國    九十二    年      五      月      八      日
                              臺灣嘉義地方法院刑事第二庭
                                  審判長  法  官  蔡虔霖
                                          法  官  張道周
                                          法  官  林坤志
右正本證明與原本無異。
本件不得上訴。
中     華      民       國    九十二    年      五      月      八      日
                                          書記官  李子英


司法院資訊處製作；財團法人民間司法改革基金會備份。
